ALEXANDER CAMELO QUIJANO

Ingeniero Electromecánico

Ingeniero Electromecánico y Especialista Técnico en Instrumentación Industrial con experiencia en mantenimiento Industrial en el sector industrial de alimentos, farmacéutico, cosmético y plástico, he desarrollado funciones de coordinación y técnicas en la implementación y ejecución de mantenimientos preventivos, correctivos y autónomos a la maquinaria con metodología TPM. Gestión documental en; elaboración de Procedimientos de operación y mantenimiento de maquinaria, cronogramas de mantenimiento y hoja de vida de maquinaria. Diseño CAD, automatización industrial, manejo de personal técnico y operativo, conocimientos en normatividad IEC, NTC 2050, RETIE, BPM, Profesional proactivo, con enfoque en la mejora continua para cumplir con los objetivos del area, mantengo una disposición analítica, autónoma y colaborativa en mi área para optimizar la disponibilidad u mantenibilidad de los equipos u procesos.



EXPERIENCIA PROFESIONAL

ESPECIALISTA EN MAQUINARIA I ATA CONCRETO CELULAR S.A.S

Ago. 2022 - Oct. 2022

Jefe Inmediato: Yamir Porras: Teléfono: 3104813293

Funciones: Mantenimiento preventivo de maguinaria de mezclado de concreto celular, destión técnica ensamble de maquinaria, elaboración hoias de vida de maquinaria, manejo de personal operativo, stock de repuestos.

Sueldo: \$2.300.000

PROFESIONAL INDEPENDIENTE | PROALIMENTOS LIBER S.A.S

Jun. 2019 - Ago. 2019

Funciones: Consultoría en Ingeniería Electromecánica a línea de envasado UHT

Sueldo: \$2.000.000

LIDER TECNICO OPERATIVO | APROPET. SAS

Abr. 2018 - Sep. 2018

Jefe Inmediato: Francisco Amador; Teléfono: 7446284, Ext 5109

Funciones: Supervisión y operación de línea de producción de plásticos PET, Mantenimiento preventivo, correctivo y autónomo a maquinaria de procesos y Sistemas de apovo crítico, maneio de personal, stock de repuestos, SAP,

Sueldo: \$2.100.000

ELECTROMECANICO I MARCEL FRANCE

Ene. 2007 - Nov. 2014

Jefe Inmediato: Héctor Sánchez; Teléfono: 4118088, Ext 110

Funciones: Automatización Industrial a equipos de procesos, Diseño CAD, Coordinación y realización de Mantenimiento preventivo, correctivo y autónomo a equipos de proceso, sistemas de apoyo crítico, Indicadores de Gestión.

Sueldo: \$1.600.000

ELECTROMECANICO | BAVARIA

Ago. 2005 - Sep. 2006

Jefe Inmediato: Manuel Banderas: Teléfono: Sede Castilla

Funciones: Mantenimiento preventivo u correctivo línea de envasado tetra pack

Sueldo: \$1.000.000

FORMACIÓN

INGENIERO ELECTROMECANICO / ESCUELA TECNOLOGICA ITC Culminado: jun. 2018; Duración: 12 Semestres; Modalidad: Presencial

TECHOLOGO ELECTROMECANICO / ESCUELA TECHOLOGICA ITC

Culminado: Mar. 2012; Duración: 7 Semestres; Modalidad: Presencial

INSTRUMENTACION INDUSTRIAL / ESCUELA TECNOLOGICA ITC Culminado: Mar. 2009; Duración: 2 Semestres; Modalidad: Presencial



LOS PLC EN LA AUTOMATIZACION DE PROCESOS / SENA Culminado: May. 2019; Duración: 40 Horas; Modalidad: Virtual

LOS PLC EN LOS SISTEMAS SCADA / SENA

Culminado: jun. 2019; Duración: 40 Horas; Modalidad: Virtual

ENGLISH DOT WORKS 1-4-5-6-7 / SENA

Culminado: jun. 2017; Duración: 300 Horas; Modalidad: Virtual



CONTACTO

3162688979

Cra 124C#135B-11 Bogotá-Suba

AlexCQ78@Yahoo.com

79888328

Libreta Militar 1ª Clase

SOFTWARE

- Siemens TIA Portal
- **AutoCAD Electrical**
- **Autodesk Inventor**
- Logo Soft, FluidSIM
- Office
- SAP
- Windows 10 Creator

COMPETENCIAS

- ✓ Adaptabilidad
- ✓ Analítico
- ✓ Meiora Continua
- ✓ Proactivo
- ✓ Compromiso
- ✓ Trabajo en equipo
- ✓ Innovación

IDIOMAS

Inglés: Intermedio